【裁判字號】    92,判,847
【裁判日期】    920627
【裁判案由】    贈與稅
【裁判全文】
最  高  行  政  法  院  判  決                    九十二年度判字第八四七號
    上  訴  人  甲○○
    訴訟代理人  蘇清文  律師
    被 上訴 人  財政部臺北市國稅局
    代  表  人  乙○○
右當事人間因贈與稅事件，上訴人不服中華民國九十年四月十九日臺北高等行政法院
八十九年度訴字第七九六號判決，提起上訴。本院判決如左：
    主  文
上訴駁回。
上訴審訴訟費用由上訴人負擔。
    理  由
本件上訴人起訴主張：上訴人於民國八十三年四月二十八日在美商花旗銀行臺北分行
（下稱花旗臺北分行）結購美金七三○、○○○元，匯入其女張端筠在美商花旗銀行
香港分行（下稱花旗香港分行）帳戶。被上訴人以其為贈與，核定贈與總額為新台幣
（下同）一九、二七七、一一○元，贈與淨額一八、八二七、一一○元，發單補徵贈
與稅額五、四四二、○九四元，並按應納稅額加處一倍之罰鍰五、四四二、○九四元
。惟查上訴人係採行花旗臺北分行人員之建議，利用張端筠帳戶承作國外基金，以便
於由張端筠簽名匯款，乃匯入系爭匯款，並非贈與，被上訴人認係贈與，實屬違誤，
為此訴請判決撤銷訴願決定及原處分。
被上訴人則以：上訴人將系爭匯款匯入其女帳戶，已涉有贈與情事。上訴人雖主張已
於八十四年三月二十八日匯回美金八十萬元，惟已遲於本件之調查基準日即被上訴人
八十三年十二月二日財北國稅審參字第八三○五○四三四號函請上訴人提示結購外匯
進出情形及所得資料之日，是所訴非贈與乙節，尚難採信等語，資為抗辯。
原審斟酌全辯論意旨及調查證據結果，以：上訴人於八十三年四月二十八日在美商花
旗銀行臺北分行結購美金七三○、○○○元，匯入其女張端筠在美商花旗銀行香港分
行帳戶之事實，為上訴人所自認，並有該帳戶明細影本在原處分卷可稽，可認為真實
。是被上訴人以上訴人為贈與，核定贈與總額一九、二七七、一一○元（以匯率二六
．四○七元計算），淨額為一八、八二七、一一○元，發單補徵贈與稅額五、四四二
、○九四元；並以上訴人未依規定，於贈與之日起三十日內辦理贈與稅申報，按核定
應納稅額加處一倍罰鍰五、四四二、○九四元，揆諸行為時遺產及贈與稅法第三條第
一項、第四條第一項、第二項、第二十四條第一項及第四十四條規定，並無不合。上
訴人雖否認為贈與，惟依所提買匯水單／交易憑證顯示，上訴人之女張端筠確於八十
四年三月二十八日匯款美金八○○、○○○元至上訴人之花旗臺北分行帳戶內，然已
遲於被上訴人以八十三年十二月二日以（八三）財北國稅審參字第八三○五○四三四
號函請上訴人提示八十三年結購外匯進出情形及所得資料之日。該函既請上訴人提示
八十三年結購外匯進出情形及所得資料，上訴人回覆亦未提及其結購美金，係為借用
張端筠之帳戶買賣基金，其事後自張端筠帳戶回款項，自不足以為其有利之證明。
證人張端筠於原審到庭固證稱，當時上訴人稱有理財需要，遂與上訴人同至花旗臺北
分行開立花旗香港分行之帳戶，事後得知有款項匯入，嗣上訴人另有投資用途，其始
分次領出該筆款項，其不清楚上訴人為何不使用自己之帳戶等語，惟已與上訴人所稱
證人張端筠係一次匯回美金八十萬元之情形不符。況果如所言，上訴人係利用其女張
端筠之國外帳戶買賣基金，大可自行開立國外帳戶，何須由張端筠新立國外帳戶，其
與常情亦不合，證人張端筠顯係附和上訴人之詞，自不足採。至上訴人所提花旗臺北
分行八十八年四月二日之說明書，經當時承辦人員陳淑美告知，因事隔多年，詳情已
不記得。故該說明書自不足以為上訴人主張之證明，亦無傳訊陳淑美之必要。綜上所
述，上訴人未能舉證其係借用張端筠之國外帳戶買賣基金，其女張端筠亦未拒絕收受
系爭款項，是本件贈與應已有效成立。原處分及訴願決定核無違誤等為其判斷之基礎
，而駁回上訴人之訴，經核無不合。上訴人猶執詞就原審取捨證據，認定事實之職權
行使，指摘原審判決未當，聲明廢棄，非有理由，應予駁回。
據上論結，本件上訴為無理由，爰依行政訴訟法第二百五十五條第一項、第九十八條
第三項前段，判決如主文。
中    華    民    國      九十二      年      六      月      二十七    日
                    最 高 行 政 法 院  第 一 庭
                                審 判 長 法  官      黃  綠  星
                                         法  官      吳  錦  龍
                                         法  官      蔡  進  田
                                         法  官      黃  璽  君
                                         法  官      廖  宏  明
右  正  本  證  明  與  原  本  無  異
                                         法院書記官  邱  彰  德
中    華    民    國    九十二      年      六        月    二十七      日


司法院資訊處製作；財團法人民間司法改革基金會備份。
